
\vspace{1.8em}
\begin{minipage}{\textwidth}
\stepcounter{mallinumber}
\textbf{Tüüpsõnamall \arabic{mallinumber}\,\vadja{l̕iitkõ}}\\

\begin{sideways}
\begin{tabular}{l l}
muutvormimall & tunnused \\
\hline
\underline{l̕ii}\,+\,tkõ & \textsc{ sg nom } \\
\underline{l̕ii}\,+\,dga & \textsc{ sg gen } \\
\underline{l̕ii}\,+\,tka & \textsc{ sg par } \\
\underline{l̕ii}\,+\,tkasõ & \textsc{ sg ill } \\
\underline{l̕ii}\,+\,dgõz & \textsc{ sg ine } \\
\underline{l̕ii}\,+\,dgõss & \textsc{ sg ela } \\
\underline{l̕ii}\,+\,dgõllõ & \textsc{ sg all } \\
\underline{l̕ii}\,+\,dgõll & \textsc{ sg ade } \\
\underline{l̕ii}\,+\,dgõlt & \textsc{ sg abl } \\
\underline{l̕ii}\,+\,dgõssi & \textsc{ sg tra } \\
\underline{l̕ii}\,+\,dgõssaa & \textsc{ sg ter } \\
\underline{l̕ii}\,+\,dgõka & \textsc{ sg com } \\
\underline{l̕ii}\,+\,dgõd & \textsc{ pl nom } \\
\underline{l̕ii}\,+\,tkojõ & \textsc{ pl gen } \\
\underline{l̕ii}\,+\,tkoit & \textsc{ pl par } \\
\underline{l̕ii}\,+\,tkoisõ & \textsc{ pl ill } \\
\underline{l̕ii}\,+\,tkoiz & \textsc{ pl ine } \\
\underline{l̕ii}\,+\,tkoiss & \textsc{ pl ela } \\
\underline{l̕ii}\,+\,tkoillõ & \textsc{ pl all } \\
\underline{l̕ii}\,+\,tkoill & \textsc{ pl ade } \\
\underline{l̕ii}\,+\,tkoilt & \textsc{ pl abl } \\
\underline{l̕ii}\,+\,tkoissi & \textsc{ pl tra } \\
\underline{l̕ii}\,+\,tkoissaa & \textsc{ pl ter } \\
\underline{l̕ii}\,+\,tkoika & \textsc{ pl com } \\
\end{tabular}
\end{sideways}
\captionof{table}{Tüüpsõna \arabic{mallinumber}\,\textit{l̕iitkõ} ekstraheeritud muutvormimallid.}
\label{tab:tüüpsõnamall-l̕iitkõ}

\end{minipage}

 
\vspace{1em}
\noindent Tüüpsõna hõlmab vormisõnastiku 2 lekseemi: \vadja{\underline{l̕ii}tkõ} ja \vadja{\underline{bu}tkõ}.
